【裁判字號】    98,易,132
【裁判日期】    980302
【裁判案由】    竊盜
【裁判全文】
臺灣彰化地方法院刑事判決               98年度易字第132號
公  訴  人  臺灣彰化地方法院檢察署檢察官
被      告  甲○○
                    現於臺灣彰化監獄彰化分監執行中
上列被告因竊盜案件，經檢察官提起公訴（97年度偵字第9309號
），本院改以簡式審判程序審理，判決如下：
    主  文
甲○○犯攜帶兇器竊盜罪，累犯，處有期徒刑捌月。
    犯罪事實
一、甲○○前因施用第二級毒品案件，經本院於民國91年5 月6
    日，以91年度簡字第29號判處有期徒刑6 月確定；又因竊盜
    案件，經本院於91年7 月18日，以91年度易字第317 號判處
    有期徒刑1 年4 月確定；嗣上開二罪，復經本院於92年3 月
    20日，以92年度聲字第467 號裁定定其應執行之刑為有期徒
    刑1 年9 月確定，於93年12月3 日縮刑期滿執行完畢。詎其
    猶不知悛悔改過，於97年6 月10日上午7 時許，駕駛其所有
    業已註銷牌照（原車牌號碼為1997－LP號）之自用小客車，
    行經臺中市南屯區○○○路（起訴書誤載為永春東路，業經
    公訴人於本院審理中當庭更正）202 號前，見乙○○所有車
    牌號碼6678－JN號自用小客車停放於該處，竟萌意圖為自己
    不法所有之犯意，持其所有客觀上具有危險性並足供兇器使
    用之十字型螺絲起子1 支（未據扣案），下車趨前，以之竊
    取該自用小客車前後之號牌共2 面，並改懸掛其駕駛之自用
    小客車前後，而竊取得手。嗣於97年6 月16日凌晨1 時15分
    許，在彰化縣北斗鎮○○路前，因駕駛上開車輛為警盤查，
    始循線查悉上情。
二、案經彰化縣警察局北斗分局報請臺灣彰化地方法院檢察署檢
    察官偵查起訴。
    理  由
一、按除被告所犯為死刑、無期徒刑、最輕本刑為3 年以上有期
    徒刑之罪或高等法院管轄第一審案件者外，於刑事訴訟法第
    273 條第1 項程序進行中，被告先就被訴事實為有罪之陳述
    時，審判長得告知被告簡式審判程序之旨，並聽取當事人、
    代理人、辯護人及輔佐人之意見後，裁定進行簡式審判程序
    ；除簡式審判程序、簡易程序及第376 條第1 款、第2 款所
    列之罪之案件外，第一審應行合議審判，刑事訴訟法第273
    條之1 第1 項、第284 條之1 分別定有明文。本件被告甲○
    ○所犯係死刑、無期徒刑、最輕本刑為3 年以上有期徒刑或
    高等法院管轄第一審案件以外之罪，並於本院行準備程序時
    就被訴事實為有罪之陳述，本院依前揭規定，裁定改行簡式
    審判程序，先予敘明。
二、上開犯罪事實，迭據被告於警詢、檢察官偵查中及本院審理
    時坦承不諱，核與證人乙○○於警詢時之證述相符；此外，
    復有失車－唯讀案件基本資料、道路交通事故調查報告表、
    現場照片可資佐證，足認被告之自白核與事實相符。從而，
    本件事證明確，被告上開犯行洵堪認定。
三、按刑法第321 條第1 項第3 款之攜帶兇器竊盜罪，係以行為
    人攜帶兇器竊盜為其加重條件。此所謂兇器，其種類並無限
    制，凡客觀上足對人之生命、身體、安全構成威脅，具有危
    險性之兇器均屬之。且祇須行竊時攜帶此種具有危險性之兇
    器為已足，並不以攜帶之初有行兇之意圖為必要（最高法院
    79年臺上字第5253號判例參照）。本件被告為上開犯行所攜
    帶之十字型螺絲起子1 支，為金屬製品，質地堅硬，客觀上
    足以對人之生命、身體、安全構成威脅，具有危險性，自屬
    兇器；是核被告所為，係犯刑法第321 條第1 項第3 款攜帶
    兇器竊盜罪。又被告前因施用第二級毒品案件，經本院於91
    年5 月6 日，以91年度簡字第29號判處有期徒刑6 月確定；
    又因竊盜案件，經本院於91年7 月18日，以91年度易字第31
    7 號判處有期徒刑1 年4 月確定；嗣上開二罪，復經本院於
    92年3 月20日，以92年度聲字第467 號裁定定其應執行之刑
    為有期徒刑1 年9 月確定，於93年12月3 日縮刑期滿執行完
    畢等情，有臺灣高等法院被告前案紀錄表附卷可稽，其於徒
    刑之執行完畢後，5 年內故意再犯本件有期徒刑以上之罪，
    為累犯，應依刑法第47條第1 項之規定，加重其刑。爰審酌
    被告為躲避查緝、掩飾行蹤，竟竊取他人之車輛牌照，犯罪
    動機及目的均非良善，且被告以攜帶兇器之方式竊盜財物，
    對被害人之人身安危及財產之危害，不無潛在威脅，惡性較
    普通竊盜更為重大，及斟酌被告犯後坦承犯行，態度良好等
    一切情狀，量處如主文所示之刑。末按，被告犯罪所用之十
    字型螺絲起子1 支，已遭被告丟棄而未據扣案，復無證據證
    明尚未滅失，且非違禁物，為免將來執行困擾，爰不予以諭
    知沒收。
據上論斷，應依刑事訴訟法第273 條之1 第1 項、第299 條第1
項前段，刑法第321 條第1 項第3 款、第47條第1 項，判決如主
文。
中    華    民    國    98    年    3     月    2     日
                  刑事第一庭    法  官  戰諭威
以上正本證明與原本無異。
如不服本判決應於收受判決後10日內向本院提出上訴書狀，並
應敘述具體理由。其未敘述上訴理由者，應於上訴期間屆滿後
20日內向本院補提理由書(均須按他造當事人之人數附繕本)
「切勿逕送上級法院」。
告訴人或被害人對於判決如有不服具備理由請求檢察官上訴者，
其上訴期間之計算係以檢察官收受判決正本之日期為準。
中    華    民    國    98    年    3     月    2     日
                                書記官  陳佳宏
附錄本判決論罪之法條：
中華民國刑法第321條：
犯竊盜罪而有左列情形之一者，處6 月以上、5 年以下有期徒刑
：
一  於夜間侵入住宅或有人居住之建築物、船艦或隱匿其內而犯
    之者。
二  毀越門扇、牆垣或其他安全設備而犯之者。
三  攜帶兇器而犯之者。
四  結夥三人以上而犯之者。
五  乘火災、水災或其他災害之際而犯之者。
六  在車站或埠頭而犯之者。
前項之未遂犯罰之。


司法院資訊處製作；財團法人民間司法改革基金會備份。
